臺灣臺中地方法院民事判決
111年度沙簡字第122號
原      告  明台產物保險股份有限公司

法定代理人  長瀨耕一
訴訟代理人  戴明凱  
被      告  張文凱  

上列當事人間請求侵權行為損害賠償(交通)事件，經本院於民國
111年5月18日言詞辯論終結，判決如下：本院判決如下：
    主      文
被告應給付原告新臺幣肆萬壹仟貳佰壹拾壹元，及自民國一一一
年一月二十六日起至清償日止，按週年利率百分之五計算之利息
。
原告其餘之訴駁回。
訴訟費用由被告負擔百分之三十一，餘由原告負擔。
本判決原告勝訴部分得假執行。但被告如以新臺幣肆萬壹仟貳佰
壹拾壹元為原告預供擔保後，得免為假執行。
原告其餘假執行之聲請駁回。
    事實及理由
一、原告主張：被告於民國110年3月5日14時32分許駕駛車牌號
    碼0000-00號自用小客車，沿臺中市西屯區東大路內側車道
    往福科路方向行駛，行經東大路1段192號前欲迴轉時，因疏
    未注意車前狀態及保持行車安全距離，不慎自後追撞同向車
    道前方亦欲迴轉之原告所承保訴外人建樺電子股份有限公司
    所有並由訴外人紀榮川駕駛車牌號碼000-0000號自用小客車
    （下稱系爭車輛），致系爭車輛受損，經送修支出修理費用
    新臺幣（下同）132,048元（包含零件費用100,930元、工資
    19,540元、烤漆費用11,578元），原告已依保險契約賠付完
    畢，為此爰依保險法第53條及民法第184條第1項前段、第19
    1條之2規定提起本件訴訟等語。並聲明：（一）被告應給付
    原告132,048元，及自起訴狀繕本送達被告之翌日（即111年
    1月26日）起至清償日止，按週年利率百分之5計算之利息。
    （二）願供擔保，請准宣告假執行。　　
二、被告則以：（一）當時伊撞到對方，對方就跑掉了，由伊報
    警後，對方駕駛於隔天到案，不確定是否這個駕駛人，當時
    對方離開原因是否因為酒駕或者是通緝犯，伊要告對方駕駛
    肇事逃逸。（二）原告直接要求賠償不合理，因剛開始伊撞
    到對方，也不知道與誰聯絡，原告打電話給伊就說是保險公
    司，伊回答當時撞到對方，對方就跑掉了，後來也沒有聯絡
    ，車子修好要求伊賠償，中間有無再發生事故，也不曉得等
    語資為抗辯。並聲明：駁回原告之訴。　
三、本院之判斷：
（一）原告主張上開事實，業據其提出行車執照、車損照片、電
      子發票證明聯、估價單、工作傳票、汽車險賠款同意書、
      汽車保險單等影本為證，被告則以前詞置辯，經查：
    1.本院依職權向臺中市政府警察局第六分局調閱本件交通事
      故調查資料核閱屬實，且觀諸卷附道路交通事故現場圖記
      載：於110年3月5日14時32分許，車牌號碼0000-00號自用
      小客車，由臺灣大道沿東大路內側車道往福科路方向行駛
      ，行經東大路1段192號前欲迴轉時，與同向車道前方之車
      牌號碼000-0000號自用小客車（即系爭車輛）發生碰撞，
      車牌號碼0000-00號自用小客車之前車頭與系爭車輛之左
      後車尾碰撞等情，及依卷附道路交通事故談話紀錄表記載
      被告陳稱：伊駕駛車牌號碼0000-00號自用小客車沿東大
      路內側車道往福科路方向，在婦幼門前，伊要迴轉之後往
      臺灣大道方向行駛，而對方自用小客車與伊同向同車道在
      伊前方也是要迴轉，可對方突然煞車，伊煞車不及而碰撞
      ，且對方未得伊同意便離開現場，也沒有給伊資料等語，
      綜上，足認被告於110年3月5日14時32分許駕駛車牌號碼0
      000-00號自用小客車，沿臺中市西屯區東大路內側車道往
      福科路方向行駛，行經東大路1段192號前欲迴轉時，因疏
      未注意車前狀態及保持行車安全距離，不慎自後追撞同向
      車道前方亦欲迴轉之訴外人紀榮川駕駛系爭車輛。　　　
　　2.原告主張其承保訴外人建樺電子股份有限公司所有系爭車
      輛，因本件交通事故受損，經送修支出修理費用132,048
      元（包含零件費用100,930元、工資19,540元、烤漆費用1
      1,578元），其已依保險契約賠付完畢等情，業據其提出
　　　行車執照、車損照片、電子發票證明聯、估價單、工作傳
      票、汽車險賠款同意書、汽車保險單等影本為證，且觀諸
      前揭估價單及工作傳票記載維修項目包含後保險桿、超音
      波感知器固定座、車距感知器、左反光器、排氣尾管等項
      目，核與前開本件交通事故調查資料顯示被告駕駛前揭車
      輛之前車頭與系爭車輛之左後車尾發生碰撞乙節，大致相
      符，是以，原告主張上情，應堪信為真實。　　
　  3.綜上，足認被告於110年3月5日14時32分許駕駛車牌號碼0
      000-00號自用小客車，沿臺中市西屯區東大路內側車道往
      福科路方向行駛，行經東大路1段192號前欲迴轉時，因疏
      未注意車前狀態及保持行車安全距離，不慎自後追撞同向
      車道前方亦欲迴轉之原告所承保訴外人建樺電子股份有限
      公司所有並由訴外人紀榮川駕駛系爭車輛，致系爭車輛受
      損，經送修支出修理費用132,048元（包含零件費用100,9
      30元、工資19,540元、烤漆費用11,578元），原告已依保
      險契約賠付完畢。
　  4.按汽車在同一車道行駛時，除擬超越前車外，後車與前車
      之間應保持隨時可以煞停之距離，不得任意以迫近或其他
      方式，迫使前車讓道；汽車行駛時，駕駛人應注意車前狀
      況及兩車並行之間隔，並隨時採取必要之安全措施，不得
      在道路上蛇行，或以其他危險方式駕車，道路交通安全規
      則第94條第1項、第3項分別定有明。查被告駕車自應注意
      上開規定，而被告駕駛車牌號碼0000-00號自用小客車，
      於上開時、地，因疏未注意車前狀態及保持行車安全距離
      ，不慎自後追撞同向車道前方之訴外人紀榮川駕駛系爭車
      輛，被告確有過失至明。
　  5.復按因故意或過失，不法侵害他人之權利者，負損害賠償
      責任；汽車、機車或其他非依軌道行駛之動力車輛，在使
      用中加損害於他人者，駕駛人應賠償因此所受之損害，民
      法第184條第1項前段、第191條之2前段分別定有明文。又
      按被保險人因保險人應負保險責任之損失發生，而對於第
      三人有損失賠償請求權者，保險人得於給付賠償金額後，
      代位行使被保險人對於第三人之請求權。但其所請求之數
      額，以不逾賠償金額為限，保險法第53條第1項亦有明定
      。查原告承保訴外人建樺電子股份有限公司所有系爭車輛
      ，因本件交通事故受損，經送修支出修理費用132,048元
      （包含零件費用100,930元、工資19,540元、烤漆費用11,
      578元），原告已依保險契約賠付完畢等情已如前述，是
      以，被告之過失行為與系爭車輛受損間，具有相當因果關
      係，被告應負侵權行為之損害賠償責任，而原告既已依保
      險契約給付被保險人即訴外人建樺電子股份有限公司賠償
      金額，自得依保險法第53條規定，代位行使訴外人建樺電
      子股份有限公司對被告之侵權行為損害賠償請求權。
（二）又按不法毀損他人之物者，應向被害人賠償其物因毀損所
      減少之價額，民法第196條定有明文。而所謂請求賠償物
      被毀損所減少之價額，得以修復費用為估定標準，但以必
      要者為限，例如修理材料以新品換舊品，應予折舊（參見
      最高法院77年度第9次民事庭會議決議）。查系爭車輛經
      送修支出修理費用132,048元（包含零件費用100,930元、
      工資19,540元、及烤漆費用11,578元）等情已如前述，其
      中零件部分係以新品替換舊品，自應扣除折舊部分。且依
      行政院所頒「固定資產耐用年數表」及「固定資產折舊率
      表」之規定，自用小客車之耐用年數為5年，及依定率遞
      減法每年折舊千分之369，而實際使用年數逾耐用年數，
      其最後1年之折舊額，加歷年折舊累計額，總和不得超過
      該資產成本原額之10分之9。以及依卷附系爭車輛之行車
      執照記載出廠時間為104年6月，迄至110年3月5日本件交
      通事故發生日止，其使用期間已逾5年，準此，原告得請
      求之零件費用為10,093元（計算式：100930×〈1－9/10〉＝10
      093），再加計工資19,540元及烤漆費用11,578元，是以
      ，本件原告所得請求賠償金額合計41,211元。
（三）另按給付有確定期限者，債務人自期限屆滿時起，負遲延
      責任；給付無確定期限者，債務人於債權人得請求給付時
      ，經其催告而未為給付，自受催告時起，負遲延責任。其
      經債權人起訴而送達訴狀，或依督促程序送達支付命令，
      或為其他相類之行為者，與催告有同一之效力，民法第22
      9條第1項、第2項分別定有明文。又按遲延之債務，以支
      付金錢為標的者，債權人得請求依法定利率計算之遲延利
      息。但約定利率較高者，仍從其約定利率；應付利息之債
      務，其利率未經約定，亦無法律可據者，週年利率為百分
      之5，民法第233條第1項、第203條亦分別明定。查本件原
      告對被告之侵權行為損害賠償債權，核屬無確定期限之給
      付，既經原告提起本件民事訴訟，且起訴狀繕本業於111
      年1月25日合法送達被告，有本院送達證 書在卷可佐，則被告迄未給付，應負遲延責任，是以，原告請求自起訴狀繕本送達被告之翌日即111年1月26日起至清償日止，按週年利率百分之5計算之法定遲延利息，核無不合，應予准許。　　　　　　　　　　　　　　　
（四）從而，原告依據保險代位及侵權行為之法律關係，請求被
      告給付41,211元及自起訴狀繕本送達被告之翌日（即111
      年1月26日）起至清償日止，按週年利率百分之5計算之利
      息，為有理由，應予准許，至逾此部分之請求，則屬無據
      ，應予駁回。
四、本件原告勝訴部分，係依民事訴訟法第427條第1項規定適用
    簡易訴訟程序，所為被告敗訴判決，應依民事訴訟法第389
    條第1項第3款規定，依職權宣告假執行，原告雖陳明願供擔
    保，請准宣告假執行，惟本院既已依職權宣告，無再命原告
    提供擔保之必要，不另為准駁之諭知；另依民事訴訟法第39
    2條第2項規定，依職權酌定相當之擔保金額，宣告被告預供
    擔保而免為假執行；至原告敗訴部分，其假執行之聲請已失
    所附麗，應併駁回。　　　　　　
五、訴訟費用負擔之依據：民事訴訟法第79條。
中　　華　　民　　國　 111　　年　　6 　 月　　22 　　日
                  沙鹿簡易庭  法  官  賴秀雯
以上為正本係照原本作成。
如不服本判決，應於送達後二十日內，向本院提出上訴狀並表明
上訴理由，如於本判決宣示後送達前提起上訴者，應於判決送達
後二十日內補提上訴理由書（須附繕本）。如委任律師提起上訴
者，應一併繳納上訴審裁判費。
中　　華　　民　　國　 111　　年　　6　　月　  22　　日
                              書記官  陳任鈞